【裁判字號】    99,易,1875
【裁判日期】    990721
【裁判案由】    竊盜
【裁判全文】
臺灣臺中地方法院刑事判決              99年度易字第1875號
公  訴  人  臺灣臺中地方法院檢察署檢察官
被      告  丙○○
上列被告因竊盜案件，經檢察官提起公訴（99年度偵緝字第763
號），本院判決如下：
    主    文
丙○○共同犯竊盜罪，共肆罪，各處如附表「宣告刑」欄所處之
刑。應執行有期徒刑陸月，如易科罰金，以新臺幣壹仟元折算壹
日。
    犯 罪 事 實
一、丙○○於民國96年間因詐欺案件，經本院以96年度易字第52
    99號判處有期徒刑4 月確定，於99年5 月18日執行完畢（未
    構成累犯）。詎不知悔改，與甲○○（業經臺灣高雄地方法
    院判處有期徒刑8 月確定）共同基於意圖為自己不法所有之
    犯意聯絡，於附表所示之時間，共同駕駛甲○○所有車牌號
    碼6482-GP 號自用小客車，前往諾貝兒寶貝股份有限公司（
    下稱諾貝兒公司）所經營之附表所示丁丁藥局，由丙○○在
    店門外把風接應，甲○○進入藥局內，趁該藥局人員不注意
    之際，徒手竊取附表所示之物品，並將所竊得之物品藏置於
    其隨身背包內，得手後，再購買尿布等小額物品結帳掩飾或
    趁隙離去，即與丙○○共乘上開自用小客車離開現場。嗣經
    附表所示之店內人員李青育、周順龍、蔡忠星及黃郁君等4
    人發覺有異，經調閱店內監視器畫面報警處理，始為警循線
    查獲上情，並在甲○○位在臺中市○○區○○路109 號5 樓
    之1 之住處扣得奶瓶11瓶、潔顏露2 罐及乳液4 罐。
二、案經諾貝兒公司訴由高雄市政府警察局刑事警察大隊報請臺
    灣高雄地方法院檢察署（下稱高雄地檢署）呈請臺灣高等法
    院檢察署移轉臺灣臺中地方法院檢察署檢察官偵查起訴。
    理    由
一、按被告以外之人於審判外之陳述，雖不符刑事訴訟法第159
    條之1 至第159 條之4 之規定，而經當事人於審判程序同意
    作為證據，法院審酌該言詞陳述或書面陳述作成時之情況，
    認為適當者，亦得為證據；又當事人、代理人或辯護人於法
    院調查證據時，知有第159 條第1 項不得為證據之情形，而
    未於言詞辯論終結前聲明異議者，視為有前項之同意，刑事
    訴訟法第159 條第1 項、第159 條之5 分別定有明文。查本
    判決所引用各項證據（含傳聞證據、非傳聞證據及符合法定
    傳聞法則例外之證據），檢察官、被告及辯護人於本院審判
    程序時，均就證據能力表示無意見，且於本院言詞辯論終結
    前，對於卷附具有傳聞證據性質之證據，既均已知其情，而
    未聲明異議，本院認該具有傳聞證據性質之證據，亦無任何
    違法取證之不適當情形，以之作為證據使用係屬適當，自均
    具有證據能力。
二、訊據被告丙○○固坦承於附表所示時間與另案被告甲○○共
    同駕駛上開自小客車前往附表所示丁丁藥局，及甲○○從丁
    丁藥局出來後，會將背包內之物品放在自小客車後座或嬰兒
    安全座椅內之事實，惟矢口否認有何竊盜犯行，辯稱：甲○
    ○是在販賣洗髮精、沐浴乳之類的日常生活用品，因甲○○
    的小孩很小，無法一個人開車去高雄調貨，才請伊一起開車
    下去高雄，伊沒有和甲○○一起去偷東西，也不知道甲○○
    是進去藥局偷東西，可能是伊16、17歲時，因房屋租金問題
    與甲○○結怨，甲○○才挾怨報復伊云云。經查：
  (一)另案被告甲○○於附表所示時間與被告丙○○一同前往附表
    所示丁丁藥局，由甲○○進入店內行竊附表所示物品之事實
    ，業據證人即附表所示丁丁藥局藥師李青育、周順龍、蔡忠
    星及門市人員黃郁君於警詢中證述在卷（見高雄地檢署偵查
    卷第25至26、28至29、31至32、35至36頁），且證人甲○○
    於本院審理中具結證稱：被告於附表所示時間一起與伊開車
    去丁丁藥局，伊沒有帶伊女兒去，伊確有去藥局拿東西放在
    包包內而未結帳即離開，伊上車後有將包包內的東西拿起來
    放在車後座，是伊叫被告帶伊去的，因為那邊沒有人認識伊
    ，且伊有跟被告說，伊進去拿東西時會閃攝影機等語（見本
    院卷第16至17頁背面），並有附表編號1 、4 所示藥局監視
    器翻拍畫面11張、嫌疑人相片指認表張及被竊物品一覽表、
    贓物認領保管單1 張、贓物照片4 張、車籍查詢基本資料詳
    細畫面1 份、營利事業登記證1 份在卷可憑（見同前卷第10
    至13、27至28、37至38頁），此部分事實堪以認定。
  (二)又被告丙○○於98年6 月13日下午1 時50分至下午2 時17分
    許，與另案被告甲○○一同前往附表編號1 之丁丁藥局建興
    店時，係由被告丙○○先行下車張望察看及接應甲○○等情
    ，業據該藥局藥師即證人李青育於警詢中證稱：當時有一名
    穿著外型似男生的人站在店外面向馬路東張西望，接著有一
    名女子就背著大背包走進店內，在奶瓶區約停留約10至15分
    鐘後，該名男子就走進店內瞄了那女子一眼後走出去，該女
    子就拿著手機邊講電話邊把一包尿布放在櫃檯並表示等會兒
    再結帳就走出去，之後又走進來繼續在奶瓶及幼兒沐浴品區
    逛了約10分鐘，伊懷疑該女子有偷東西，就跟著她，而後該
    女子就只買1 包尿布離去，隔天補貨時，發現短少奶瓶等物
    ，調閱監視器畫面，發現該女子將偷走之物品放入包包內竊
    走，再乘坐疑似男生的人所駕駛之汽車離開，該女子就是相
    片上的甲○○，該似男生的人就是相片上的丙○○，當時伊
    有跟丙○○說話，但丙○○不理伊等語甚詳（同前偵查卷第
    25至26頁），參以證人甲○○前開證稱：伊有與被告丙○○
    說好，伊進去拿東西儘量閃攝影機等語，及被告承稱：甲○
    ○從藥局出來後，會將包包內之物品拿出來放在汽車安全座
    椅上，如太多放不下放在後座等語（見本院卷第15頁），顯
    見被告丙○○於附表編號1 所示時間與甲○○前往丁丁藥局
    建興店之前，即與甲○○合意由甲○○進入丁丁藥局竊取商
    品，並由被告負責擔任把風及接應之工作，且於為附表編號
    1所示之竊盜犯行後，復於同日下午2時12分至2時20分許、
    同年月17日上午11時30分至12時24分許及下午2時至2時29分
    許（依附表編號1、4所示藥局之監視器翻拍畫面可知，起訴
    書附表編號1、4所載行竊時間應予更正如上述之時間），共
    同前往附表編號2至4所示之丁丁藥局竊取如附表所示商品無
    訛。是被告上開所辯沒有和證人甲○○一起去偷東西，也不
    知道證人甲○○是進去藥局偷東西云云，顯係卸責之詞，不
    足採信。
  (三)再被告另以前揭證人甲○○的小孩很小，無法一個人開車去
    高雄調貨，才請伊一起開車下去高雄，因房屋租金問題與證
    人甲○○結怨，甲○○才報復伊等情詞置辯，惟證人甲○○
    並未帶伊之小孩前往高雄，且未曾催討被告多年前所欠之租
    金等情，業據證人甲○○證述在卷（見本院卷第16頁），且
    被告亦自承甲○○係伊之乾姐，邀伊去高雄時會請伊吃飯、
    喝飲料等語，則倘證人甲○○與被告間有因租金問題結怨，
    甲○○豈會邀約被告同行，復請被告吃飯之理。是被告前開
    所辯，亦屬卸責之詞，要無足取。
  (四)綜上所述，被告所辯均無足採。本案事證正確，被告犯行，
    洵堪認定。
三、核被告丙○○所為，均係犯刑法第320 條第1 項之竊盜罪。
    其與另案被告甲○○就附表所示犯行間，有犯意聯絡及行為
    分擔，均為共同正犯。又被告上開4 次竊盜犯行，犯意各別
    ，行為互殊，應分論併罰。爰審酌被告正值青年，竟不思循
    正當途徑賺取財富，而與另案被告甲○○共同竊取附表所示
    丁丁藥局財物，造成告訴人公司財產上之損失，且迄未對告
    訴人賠償分文，甚屬不該，犯後否認犯行，未見悔意之態度
    ，及被告於本案負責把風接應，與本案所竊得物品價值、告
    訴人之員工業已領回部分遭竊物品，有贓物認領單在卷可憑
    等一切情狀，分別量處如主文所示之刑；並斟酌本件犯罪情
    節之輕重、被告之資力及智識程度等情（參警卷調查筆錄受
    詢問人欄所載），諭知以新臺幣1 千元折算1 日之易科罰金
    折算標準，並定其應執行刑及諭知易科罰金折算標準，以資
    懲儆。
據上論結，應依刑事訴訟法第284 條之1 、第299 條第1 項前段
，刑法第28條、第320 條第1 項、第41條第1 項前段、第51條第
5 款，刑法施行法第1 條之1 第1 項、第2 項前段，判決如主文
。
本案經檢察官乙○○到庭執行職務。
中    華    民    國    99    年    7     月    21    日
                刑事第十五庭    法  官  廖純卿
以上正本證明與原本無異。
如不服本判決應於收受判決後10日內向本院提出上訴書狀，並應
敘述具體理由；其未敘述上訴理由者，應於上訴期間屆滿後20日
內向本院補提理由書（均須按他造當事人之人數附繕本）「切勿
逕送上級法院」。
                                書記官  柳寶倫
中    華    民    國    99    年    7     月    21    日
附表：
  ┌─┬─────┬─────┬───────────────┬────────┐
  │編│時間      │地點/店內 │竊取物品及金額（新臺幣）      │  宣告刑        │
  │號│          │人員      │                              │                │
  ├─┼─────┼─────┼───────────────┼────────┤
  │1 │98年6月13 │高雄市三民│施巴淨面膠2瓶，共478元        │有期徒刑貳月，如│
  │  │日13時50分│區○○路75│施巴潔面慕斯1瓶，349元        │易科罰金，以新臺│
  │  │至同日14時│號之丁丁藥│施巴潔膚水1瓶，369元          │幣壹仟元折算壹日│
  │  │17分許（起│局建興店/ │貝親矽膠奶嘴(M) 6個，共768元  │。              │
  │  │訴書誤繕為│李青育    │貝親矽膠奶嘴(L) 12個，共1536元│                │
  │  │至14時許）│          │貝親奶瓶(黃)6瓶，共3054元     │                │
  │  │          │          │貝親奶瓶(粉)8瓶，共4072元     │                │
  │  │          │          │                              │                │
  │  │          │          │                              │                │
  │  │          │          │                              │                │
  ├─┼─────┼─────┼───────────────┼────────┤
  │2 │98年6月13 │高雄市三民│貝親奶瓶10瓶，共5090元        │有期徒刑貳月，如│
  │  │日14時12分│區○○路56│施巴淨痘調理露3瓶，共1347元   │易科罰金，以新臺│
  │  │至同日14時│8號之丁丁 │施巴淨痘凝膠3瓶，共717元      │幣壹仟元折算壹日│
  │  │20分許    │藥局建工店│施巴淨痘面皂4個，共916元      │。              │
  │  │          │/周順龍   │施巴淨痘潔膚水3瓶，共1107元   │                │
  ├─┼─────┼─────┼───────────────┼────────┤
  │3 │98年6月17 │臺南縣仁德│施巴潔膚露3瓶，共2097元       │有期徒刑貳月，如│
  │  │日11時30分│鄉○○路3 │施巴潔面慕斯1瓶，349元        │易科罰金，以新臺│
  │  │至同日12時│段1 號之丁│滋養乳液2瓶，共2760元         │幣壹仟元折算壹日│
  │  │24分許    │丁藥局仁德│CHICCO洗髮沐浴乳2瓶，共1404元 │。              │
  │  │          │店/蔡忠星 │CHICCO乳霜沐浴乳2瓶，共1404元 │                │
  │  │          │          │CHICCO洗髮精1瓶，702元        │                │
  │  │          │          │                              │                │
  ├─┼─────┼─────┼───────────────┼────────┤
  │4 │98年6月17 │臺南市西門│貝親奶瓶(黃)12瓶，共6108元    │有期徒刑參月，如│
  │  │日14時至同│路4段100號│貝親奶瓶(粉)12瓶，共6108元    │易科罰金，以新臺│
  │  │日14時29分│之丁丁藥局│貝親理髮組3組，共3393元       │幣壹仟元折算壹日│
  │  │許（起訴書│西門店/黃 │3M美容膠(5.5) 8包，共2736元   │。              │
  │  │誤繕為至  │郁君      │3M美容膠(2.5) 6包，共2736元   │                │
  │  │14時22分許│          │電動吸乳器1組，1280元         │                │
  │  │）        │          │                              │                │
  │  │          │          │                              │                │
  │  │          │          │                              │                │
  │  │          │          │                              │                │
  └─┴─────┴─────┴───────────────┴────────┘
附錄論罪科刑法條：
中華民國刑法第320條
（普通竊盜罪、竊佔罪）
意圖為自己或第三人不法之所有，而竊取他人之動產者，為竊盜
罪，處5  年以下有期徒刑、拘役或 5 百元以下罰金。
意圖為自己或第三人不法之利益，而竊佔他人之不動產者，依前
項之規定處斷。
前二項之未遂犯罰之。

司法院資訊處製作；財團法人民間司法改革基金會備份。
